臺灣高等法院臺南分院刑事裁定
111年度聲字第376號
聲明異議人  
即 告訴 人 陳蔡秀錦



上列聲明異議人因過失傷害案件，對於本院111年度交上易字第1
號中華民國111年3月24日確定判決，聲明異議，本院裁定如下：
    主  文
聲明異議駁回。
    理  由
一、聲明異議意旨略以：聲明異議人即告訴人陳蔡秀錦（下稱聲
    明異議人）因被告韓聖雄過失傷害案件，經原審臺灣臺南地
    方法院於110年11月8日以110年度交易字第770號，判決韓聖
    雄犯過失傷害罪，處拘役50日，並得易科罰金，聲明異議人
    係冒生命危險經開刀手術更換人工髖關節，且須定時更新人
    工髖關節，而人工髖關節是金屬材質，是假的關節，沒有復
    原能力（骨頭沒辦法復合），聲明異議人無法跑跳、上下樓
    梯困難、無法坐馬桶、現在走路一看就是跛腳，顯受有刑法
    第10條第4項第4、6款所稱之重傷害，乃不服原審判決，請
    求檢察官提起上訴，詎上訴審審理時，到庭之曾昭愷檢察官
    未替聲明異議人積極主張受有重傷害一情，致遭駁回上訴而
    確定，為此提出聲明異議，主張曾昭愷檢察官執行指揮不當
    云云。
二、按受刑人或其法定代理人或配偶以檢察官執行之指揮為不當
    者，得向諭知該裁判之法院聲明異議，刑事訴訟法第484條
    固定有明文。惟所稱「檢察官執行之指揮不當」，係指檢察
    官有積極執行指揮之違法及其執行方法有不當等情形而言，
    檢察官若依確定裁判指揮執行，即無執行之指揮違法或其執
    行方法不當之可言。倘對「法院」所為之判決或裁定不服者
    ，則應循上訴或抗告程序尋求救濟；如該法院之判決或裁定
    ，已經確定，則應另行依再審或非常上訴程序，加以救濟，
    非得以聲明異議方式為之（最高法院110年度台抗字第1136
    號裁定意旨參照）。次按受刑人聲明異議之客體，應以檢察
    官執行之指揮為限。倘受刑人並非針對檢察官執行之指揮認
    有不當，其所為聲明異議於程序上已難謂適法，法院自應以
    裁定駁回其異議（最高法院102年度台抗字第404號裁定意旨
    參照）。
三、經查：
(一)聲明異議人前因過失傷害案件，經本院於111年3月24日以11
    1年度交上易字第1號判決上訴駁回（含檢察官及被告之上訴
    ），因不得上訴而於111年3月24日確定在案，有前開裁判書
    影本在卷可稽，是上開判決業已確定，具實質之確定力，非
    經非常上訴或其他適法程序予以撤銷或變更，不得再行爭執
    ，若執行檢察官據以指揮執行，要無不當可言。
(二)復觀諸本件聲明異議意旨，案號欄記載本院111年度交上易
    字第1號，內容係在爭執告訴人於上訴審審理時，到庭之曾
    昭愷檢察官未替聲明異議人積極主張受有重傷害，致遭駁回
    上訴一情，而非具體指摘本件「執行檢察官」有何積極執行
    指揮之違法，或其執行方法有何不當之處（曾昭愷檢察官僅
    係於法院審理時到庭實行公訴之檢察官，非判決確定後之執
    行檢察官），揆諸前揭說明，聲明異議之客體，應以「檢察
    官執行之指揮」為限，惟聲明異議人非對檢察官執行指揮不
    當聲明異議，況聲明異議之主體為「受刑人或其法定代理人
    或配偶」，惟聲明異議人為告訴人，綜上，則本件聲明異議
    之主體或客體，顯均與刑事訴訟法第484條聲明異議之要件
    不符，自屬無據，是本件聲明異議顯無理由，應予駁回。
據上論斷，應依刑事訴訟法486條，裁定如主文。　　
中　　華　　民　　國　　111 　年　　5 　　月　　9 　　日
                  刑事第一庭    審判長法　官  楊清安
                                      法　官  蕭于哲
                                      法　官  陳顯榮
以上正本證明與原本無異。
不得抗告。
　　　　　　　　　　　　　　　　　　　書記官  陳筱婷　　
中　　華　　民　　國　　111 　年　　5 　　月　　9 　　日